臺灣高雄地方法院刑事判決　　　　　　　99年度訴字第1838號
公　訴　人　臺灣高雄地方法院檢察署檢察官
被　　　告　林義凱
指定辯護人　本院公設辯護人　蘇鴻吉
上列被告因違反槍砲彈藥刀械管制條例案件，經檢察官提起公訴
（99年度偵字第27729 號），本院判決如下：
    主  文
林義凱犯非法寄藏可發射子彈具殺傷力之槍枝罪，處有期徒刑參
年陸月，併科罰金新臺幣貳拾萬元，罰金如易服勞役，以新臺幣
壹仟元折算壹日。扣案如附表所示之之改造手槍壹支（含彈匣壹
個，槍枝管制編號：0000000000號）、制式子彈肆顆，均沒收。
    事  實
一、林義凱明知可發射子彈具有殺傷力之改造手槍及制式子彈，
    均屬槍砲彈藥刀械管制條例所列之管制物品，非經中央主管
    機關許可，不得持有、寄藏。詎其基於非法寄藏可發射子彈
    具殺傷力之槍枝及子彈之犯意，於民國97年5 月間某日，在
    高雄市林園區○○○路（中厝路）與金潭路口，受綽號「阿
    仁」之不詳姓名成年男子寄託，將「阿仁」所持有可發射子
    彈具有殺傷力之改造手槍1 支（含彈匣1 個。槍枝管制編號
    ：0000000000號，係由仿BERETTA 廠92FS型半自動手槍製造
    之槍枝，換裝土造金屬槍管而成）及口徑9 mm（9 ×17mm）
    制式子彈6 顆，同時藏放在其位於高雄市○○區○○路42之
    3 號之住處內，未經許可而受寄代藏之。嗣於99年8 月26日
    上午10時10分許，經警依線報聲請核發搜索票後，前往上址
    執行搜索，在上址住處3 樓客廳內之書架上，扣得前述改造
    手槍1 支（含彈匣1 個）、制式子彈6 顆（經鑑定採樣2 顆
    試射擊發），而查獲上情。
二、案經高雄市政府警察局林園分局報請臺灣高雄地方法院檢察
    署檢察官偵查起訴。
    理  由
一、本判決所引用據以認定事實之各項證據，均經當事人及辯護
    人於審理中同意有證據能力（見本院99年度審訴字第4185號
    卷〈下稱審訴卷〉第17頁）；且於調查證據時，已知悉證據
    內容及性質，未於言詞辯論終結前聲明異議。本院審酌各該
    證據作成之客觀環境及條件，並無違法不當取證或顯有不可
    信之情形，作為證據俱屬適當，依刑事訴訟法第159 條之5
    之規定，均得作為證據使用，合先敘明。
二、前揭事實，業據被告林義凱於警詢、偵查及本院審理中始終
    坦認不諱（見警卷第3-4 頁、偵卷第4-5 頁、本院審訴卷第
    16頁、99年度訴字第1838號卷〈下稱訴字卷〉第27、30頁）
    ，並有本院99年度聲搜字第1324號搜索票、高雄市政府警察
    局林園分局搜索扣押筆錄、扣押物品目錄表、採證照片在卷
    可稽（見警卷第7-9 、16-19 頁），復有手槍1 支（含彈匣
    1 個）、子彈6 顆扣案為憑。扣案槍、彈經送內政部警政署
    刑事警察局鑑定結果：「送鑑手槍1 支（槍枝管制編號：00
    00000000號，認係改造手槍，由仿BERETTA 廠92FS型半自動
    手槍製造之槍枝，換裝土造金屬槍管而成，擊發功能正常，
    可供擊發適用子彈使用，認具殺傷力」；「送鑑子彈6 顆，
    認均係口徑9 mm（9 x 17mm）制式子彈，採樣2 顆試射，可
    擊發，認均具殺傷力」，有該局99年10月7 日刑鑑字第0990
    132655號鑑定書在卷可參（見偵卷第12-14 頁）。被告歷次
    自白，前後一致，復有前開卷證可佐，足認確與事實相符，
    自堪採為論科之依據。本件事證明確，被告犯行已堪認定，
    應予依法論科。
三、核被告所為，係犯槍砲彈藥刀械管制條例第8 條第4 項之非
    法寄藏可發射子彈具殺傷力之槍枝罪，及同條例第12條第4
    項之非法寄藏子彈罪。按寄藏與持有，均係將物置於自己實
    力支配之下，僅寄藏必先有他人之持有行為，而後始為受寄
    代藏而已，故寄藏之受人委託代為保管，其保管之本身，亦
    屬持有，不過此之持有係受寄之當然結果。槍砲彈藥刀械管
    制條例第8 條第4 項、第12條第4 項將「持有」與「寄藏」
    為分別之處罰規定，則單純之「持有」，固不包括「寄藏」
    ，但「寄藏」之受人委託代為保管，其保管本身所為之「持
    有」，既係「寄藏」之當然結果，法律上自宜僅就「寄藏」
    行為為包括之評價，不應另就「持有」予以論罪（最高法院
    74年臺上字第3400號判例意旨參照）。被告以一行為同時寄
    藏改造手槍1 支及制式子彈6 顆，觸犯構成要件不同之罪名
    ，屬想像競合犯，應依刑法第55條之規定，從一重之非法寄
    藏可發射子彈具殺傷力槍枝罪論處。
四、爰審酌被告明知可發射子彈具殺傷力之改造手槍及制式子彈
    ，具有致命危險，法律嚴禁私人擁槍，竟無視法律禁令，仍
    非法寄藏上開槍、彈，法紀觀念淡薄，寄藏期間長達2年，
    寄藏行為雖未直接對他人生命、身體造成實害，惟已有潛在
    威脅，嚴重危害社會治安，所生危害自非輕微；衡以其前無
    犯罪科刑紀錄，有臺灣高等法院被告前案紀錄表在卷可按（
    見本院訴字卷第32-33 頁），素行尚可，經查獲之槍彈數量
    非鉅，並無查獲持以另犯他案，情節相對較輕，自警詢、偵
    查以迄審判中，始終坦認犯行，犯罪後態度尚可，智識程度
    高職畢業、業工、家境尚可，有受詢問人基本資料表在卷可
    查（見警卷第3 頁），及其犯罪動機、目的、手段、生活狀
    況等一切情狀，量處如主文所示之刑，並就併科罰金部分，
    諭知以新臺幣1 千元折算1 日易服勞役之折算標準。
五、扣案之改造手槍1 支（含彈匣1 個）、鑑定剩餘之制式子彈
    4 顆，均屬違禁物，應依刑法第38條第1 項第1 款之規定，
    均宣告沒收。至於鑑定過程採樣試射之制式子彈2 顆，既因
    試射擊發，僅餘彈頭、彈殼而不復有殺傷力，已非屬違禁物
    ，爰不予宣告沒收，併此敘明。
據上論斷，應依刑事訴訟法第299 條第1 項前段，槍砲彈藥刀械
管制條例第8 條第4 項、第12條第4 項，刑法第11條前段、第55
條、第42條第3 項、第38條第1 項第1 款，判決如主文。
本案經檢察官鄭珮琪到庭執行職務。
中    華    民    國    100   年    2     月    24    日
                  刑事第十六庭  審判長法  官  曾逸誠
                                      法  官  洪榮家
                                      法  官  林柏壽
以上正本係照原本作成。
如不服本判決應於收受判決後10日內向本院提出上訴書狀，並應
敘述具體理由。其未敘述上訴理由者，應於上訴期間屆滿後20日
內向本院補提理由書（均須按他造當事人之人數附繕本）「切勿
逕送上級法院」。
中    華    民    國    100   年    2     月    24    日
                                      書記官  洪嘉慧
附錄本案論罪科刑法條：
槍砲彈藥刀械管制條例第8 條第4 項
未經許可，持有、寄藏或意圖販賣而陳列第1 項所列槍枝者，處
3 年以上10年以下有期徒刑，併科新臺幣7 百萬元以下罰金。
槍砲彈藥刀械管制條例第12 條第4 項
未經許可，持有、寄藏或意圖販賣而陳列子彈者，處5 年以下有
期徒刑，併科新臺幣3 百萬元以下罰金。